【裁判字號】    95,訴,1862
【裁判日期】    950626
【裁判案由】    毒品危害防制條例
【裁判全文】
臺灣高雄地方法院刑事判決              95年度訴字第1862號
公  訴  人  臺灣高雄地方法院檢察署檢察官
被      告  甲○○
上列被告因違反毒品危害防制條例案件，經檢察官提起公訴（95
年度毒偵字第3172號），本院於準備程序進行中，被告為有罪之
陳述，經告知簡式審判程序之旨，並聽取檢察官及被告之意見後
，本院合議庭裁定由受命法官獨任改依簡式審判程序審理，並判
決如下：
    主  文
甲○○連續施用第一級毒品，累犯，處有期徒刑壹年，扣案海洛
因拾壹包（淨重拾點壹柒公克，空包裝總重參點零玖公克）沒收
銷燬之；又連續施用第二級毒品，累犯，處有期徒刑柒月，扣案
甲基安非他命參包（驗後淨重分別為零點貳肆公克、壹點貳玖公
克、壹點柒貳公克）沒收銷燬之；應執行有期徒刑壹年伍月，扣
案海洛因拾壹包（淨重拾點壹柒公克，空包裝總重參點零玖公克
）、甲基安非他命參包（驗後淨重分別為零點貳肆公克、壹點貳
玖公克、壹點柒貳公克）均沒收銷燬之。
    事  實
一、甲○○前因違反肅清煙毒條例、麻醉藥品管理條例案件，經
    本院於民國84年6 月14日以84年度訴字第275 號判決處有期
    徒刑3 年4 月、4 月，應執行有期徒刑3 年6 月確定，入監
    執行後於85年11月21日縮短刑期假釋出監，嗣於87年8 月10
    日期滿未經撤銷以已執行論；又因施用毒品案件，經臺灣高
    等法院高雄分院裁定送勒戒處所觀察、勒戒後，認有繼續施
    用毒品之傾向，再裁定令入戒治處所施以強制戒治1 年，嗣
    經裁定停止戒治，所餘戒治期間付保護管束，而釋放出所，
    復又裁定撤銷停止戒治，令入戒治處所施以強制戒治，入所
    執行後於91年2 月3 日戒治期滿，翌日釋放出所，並由臺灣
    高等法院高雄分院於91年2 月8 日以90年度上訴緝字第1 號
    諭知免刑之判決確定；又因施用毒品案件，經本院裁定令入
    戒治處所施以強制戒治1 年，而於92年8 月11日戒治期滿，
    翌日釋放出所，刑案部分則經本院於91年10月25日以91年度
    訴字第2683號判決處有期徒刑9 月、5 月，應執行有期徒刑
    1 年確定，入監執行後於94年2 月25日縮短刑期執行完畢；
    又因施用毒品案件，經本院於94年1 月31日以93年度訴字第
    2711號判決處有期徒刑10月、4 月，應執行有期徒刑1 年確
    定（尚未執行完畢）。詎甲○○猶未悛悔，於強制戒治執行
    完畢釋放後5 年內，基於施用第1 級毒品之概括犯意，自94
    年12月間起至95年3 月21日，在高雄縣岡山鎮守信巷64號2
    樓之1 租屋處，以摻入香菸吸食之方式，連續施用第1 級毒
    品海洛因數次，約每日2 、3 次；另基於施用第2 級毒品之
    概括犯意，自94年12月間起至95年3 月21日，在前開租屋處
    ，以加熱吸食煙霧之方式，連續施用第2 級毒品甲基安非他
    命數次，約每日1 、2 次。嗣於95年3 月21日晚間11時45分
    許，在高雄縣岡山鎮○○街38號對面停車場與友人余俊煌為
    警查獲，並扣得甲○○欲供己施用之海洛因11包（淨重10.1
    7 公克，空包裝總重3.09公克）、甲基安非他命3 包（驗後
    淨重分別為0.24公克、1.29公克、1.72公克）。
二、案經高雄市政府警察局左營分局報告臺灣高雄地方法院檢察
    署檢察官偵查起訴。
    理  由
一、本件被告甲○○所犯係毒品危害防制條例第10條第1 項、第
    2 項之施用第1 級、第2 級毒品罪，其法定刑係死刑、無期
    徒刑、最輕本刑為3 年以上有期徒刑以外之罪，被告於準備
    程序進行中就被訴事實為有罪之陳述，經告知簡式審判程序
    之旨，並聽取其與檢察官之意見後，本院認無不得或不宜改
    依簡式審判程序進行之情事，爰依刑事訴訟法第273 條之1
    第1 項規定，裁定本件由受命法官獨任改依簡式審判程序審
    理，合先敘明。
二、訊據被告甲○○對於前揭施用第1 級、第2 級毒品之事實供
    承不諱，查獲經過情形亦經證人余俊煌於警詢中陳述明確，
    又被告為警所採尿液經送以酵素免疫分析法初步檢驗，再以
    氣相層析質譜儀法確認結果，呈嗎啡及甲基安非他命陽性反
    應，有高雄市立凱旋醫院濫用藥物尿液檢驗報告（轉碼編號
    ：A00000000） 暨尿液送驗代碼—姓名管制對照表附卷可稽
    ，另扣案白粉11包經送驗結果，含海洛因成分，淨重10.17
    公克，空包裝總重3.09公克，有卷附法務部調查局95年5 月
    8 日調科壹字第220023082 號鑑定通知書為憑，扣案晶體3
    包送驗結果，均含甲基安非他命成分，驗後淨重分別為0.24
    公克、1.29公克、1.72公克，此有卷附高雄醫學大學附設中
    和紀念醫院檢驗報告（報告編號：0000-000、0000-000、00
    00-000）足稽，此外復有查獲相片可資佐證，足徵被告之自
    白與事實相符，堪予採信。又被告有如上述事實欄所列前科
    紀錄，此有臺灣高等法院被告前案紀錄表、臺灣高等法院在
    監在押全國紀錄表及相關判決書在卷可參，堪認被告確於強
    制戒治執行完畢釋放後5 年內，再犯本件施用第1 級、第2
    級毒品之罪。綜上所述，本案事證明確，被告犯行已堪認定
    ，應依法論科。
三、核被告所為，係犯毒品危害防制條例第10條第1 項、第2 項
    之施用第1 級、第2 級毒品罪。被告持有海洛因及甲基安非
    他命之低度行為為其施用之高度行為所吸收，毋庸另論。被
    告先後數次施用海洛因及甲基安非他命行為之時間緊接，所
    犯構成要件相同，顯係基於概括犯意而為，應分別依刑法第
    56條連續犯規定論以一罪，並加重其刑。至被告施用第1 級
    、第2 級毒品之犯意各別，行為互殊，應予分論併罰。又被
    告有如上述事實欄所列前科紀錄，業如前述，其於有期徒刑
    執行完畢後5 年內，再犯本件有期徒刑以上之罪，為累犯，
    應依刑法第47條規定遞加重其刑。茲審酌被告前因施用毒品
    案件，迭經觀察、勒戒及強制戒治、判刑後，猶未悛悔而再
    為本件施用毒品犯行，足見其毒癮匪淺，然念其犯後尚能供
    承犯行，態度良好，且毒癮戒絕確實不易，又其施用毒品乃
    戕害自身健康而未直接危害他人，以及犯罪之手段、所生危
    害等一切情狀，量處如主文所示之刑，並定其應執行之刑，
    以資懲儆。扣案海洛因11包（淨重10.17 公克，空包裝總重
    3.09公克，送驗結果業如前述，其包裝應無法與毒品完全析
    離而應整體視為毒品）、甲基安非他命3 包（驗後淨重分別
    為0.24公克、1.29公克、1.72公克，送驗結果業如前述，其
    包裝應無法與毒品完全析離而應整體視為毒品），為被告欲
    自己施用之毒品，業經其供明在卷，應依毒品危害防制條例
    第18條第1 項前段規定，諭知沒收銷燬之。
據上論斷，應依刑事訴訟法第273 條之1 第1 項、第299 條第1
項前段，毒品危害防制條例第10條第1 項、第2 項、第18條第1
項前段，刑法第11條、第56條、第47條、第51條第5 款、第9 款
，判決如主文。
本案經檢察官黃碧玉到庭執行職務。
中    華    民    國    95    年     6    月    26    日
                  鳳山刑事第2 庭法  官  譚德周
以上正本證明與原本無異。
如不服本判決，應於收受送達後10日內向本院提出上訴書狀。
中    華    民    國    95    年    6     月    26    日
                                書記官  廖美玲
附錄法條：毒品危害防制條例第10條第1 項、第2項
毒品危害防制條例第10條
施用第一級毒品者，處 6 月以上 5 年以下有期徒刑。
施用第二級毒品者，處 3 年以下有期徒刑。


司法院資訊處製作；財團法人民間司法改革基金會備份。
